臺灣高等法院臺中分院刑事判決　　　　　　　　　九十三年度上訴字第二一二三號
　　上訴人　即
　　被　　　告　丁○○
右上訴人因毒品危害防制條例等案件，不服臺灣台中地方法院九十三年度訴字第二○
二八號中華民國九十三年十一月一日第一審判決（起訴案號：臺灣台中地方法院檢察
署九十三年度偵字第一三一○五、毒偵字第二八五○號，併辦案號：臺灣台中地方法
院檢察九十三年度偵字第一三八一九、一五○六八、毒偵字第二一九二、二九二九、
三○○二、三二六七、三二九七號），提起上訴，本院判決如左：
    主　　  文
原判決撤銷。
丁○○連續施用第一級毒品，累犯，處有期徒刑壹年伍月，海洛因貳包（合計淨重零
點壹公克）沒收銷燬，包裝袋貳個、注射針筒肆支均沒收。又共同連續踰越門扇竊
盜，累犯，處有期徒刑壹年陸月，鑰匙壹支沒收。應執行有期徒刑貳年玖月，海洛因
貳包（合計淨重零點壹公克）沒收銷燬，包裝袋貳個、注射針筒肆支、鑰匙壹支均
沒收。
    事  　　實
一、丁○○於民國 (下同 )八十九年間因施用第一級毒品及第二級毒品，經台灣台中
    地方法院裁定令入戒治處所強制戒治，並分別判處有期徒刑八月及三月，定應執
    行刑有期徒刑九月確定，於九十年間又因違反毒品危害防制條例，經台灣台中地
    方法院裁定令入戒治處所強制戒治並判處有期徒刑七月，嗣於九十一年七月六日
    強治戒治執行完畢，旋入監執行上開徒刑，於九十二年六月十三日因縮短刑期假
    釋出監，九十二年十月十三日保護管束期滿執行完畢，仍未悔改：
　、復基於施用第一級毒品海洛因之概括犯意，自九十二年十一月間起至九十三年
      八月七日止，約每二、三天一次，以注射針筒注射方式，在台中縣大肚鄉○○
      路○段五二四巷十七號住處、台中縣大肚鄉○○○街黃昏市場、台中縣大肚鄉
      ○○村○○路○段福安宮公廁或台中縣其他隱密處所等處，連續施用第一級毒
      品海洛因。嗣經警先於九十三年六月十八日二十時三十分許，在台中縣警察局
      烏日分局，採其尿液送驗後，呈嗎啡陽性反應，又於九十三年六月二十日十三
      時許，在台中縣大肚鄉○○路○段五一二巷六十四之八號，查獲其持有第一級
      毒品海洛因一包（淨重零點壹公克，包裝重零點貳公克），採其尿液送驗後
      ，呈嗎啡陽性反應，再於九十三年六月二十九日二十時許，在台中縣大肚鄉○
      街村○○路九Ｏ八巷十八號查緝毒品通緝犯曾大明時，查獲其持有預備供注射
      海洛因使用之注射針筒三支，採其尿液送驗後，呈嗎啡陽性反應。又於九十三
      年七月十五日十三時許  (原審判決誤載為十四日 ) ，在台中縣大肚鄉○○村
      ○○路○段一三二巷一二八號小吃部內為警查獲，扣得其所有供注射海洛因使
      用之注射針筒一支，採其尿液送驗後，呈嗎啡陽性反應。再於九十三年七月二
      十二日因竊盜案被警查獲，同月二十三日十二時四十分許，在台中縣警察局烏
      日分局，採其尿液送驗後，呈嗎啡陽性反應。復於九十三年八月八日十三時許
      ，在台中縣大肚福山村沙田路一段五二四巷十七號前，調查其他案件時查獲其
      持有第一級毒品海洛因一包（淨重零點零公克，包裝重零點柒公克），採
      其尿液送驗後，呈嗎啡陽性反應。
　、另意圖為自己不法之所有並基於概括之犯意，先與同具竊盜犯意之戊○○（業
      經台灣台中地方法院判決確定）基於犯意聯絡，共同於九十三年七月二日十二
      時許至台中縣大肚鄉○○路與華山路交岔路口頂新工業社，由戊○○踰越大門
      鐵絲網，進入其內竊取甲○○所有之工字鋼樑二支，再由戊○○將二支鋼樑置
      於ＬＡＡ－四二三號機車腳踏板時，為甲○○當場發現，丁○○乃棄戊○○於
      不顧，自行駕駛該機車逃逸，並將鋼樑二支棄置於大肚鄉境內之大肚溪內。嗣
      為警於九十三年七月二日十四時許，循線查獲。復承前竊盜之概括犯意，獨自
      於九十三年七月十九日下午七時許，在台中市○○區○○路榮民總醫院急診室
      右側停車場，以自備鑰匙一支竊取辛○○所有之ＢＺＰ─二０七號重型機車一
      部，再於九十三年七月二十二日二十三時三十分至同月二十三日清晨零時四十
      分許間之某時，持小板手一支 (未扣案，無證據證明客觀上可供兇器使用 )，
      在台中縣梧棲鎮○○路○段九八０巷四一弄三號前，竊取丙○○所有車號ＫＳ
      Ｘ─七六二號重型機車之號牌一面，旋將原有ＢＺＰ─二０七號號牌丟棄，改
      懸ＫＳＸ─七六二號車牌在上開辛○○所有重型機車上，藉此規避警方查緝。
      嗣為台中縣警察局烏日分局於九十三年七月二十三日清晨一時許，在台中縣龍
      井鄉○○村○○路四九巷巷口附近當場查獲，並扣得ＢＺＰ─二０七號重型機
      車、鑰匙一支及ＫＳＸ─七六二號重型機車號牌一面。又於九十三年八月三日
      上午八時許，趁台中縣大肚鄉營埔村船頭巷一四六號門未上鎖之機會徒手開門
      進入  (侵入住宅部分未據告訴 ) ，竊取己○○所有之電腦主機及傳真機，得
      手後旋即將竊得之物品，以新台幣（下同）一千五百元之代價，變賣予台中市
      ○區○○路四段天橋下不詳姓名之流動攤販。再於九十三年八月七日下午一時
      四十九分許，在台中縣大肚鄉○○路○段七二八號「品香包子店」竊取店內之
      現金三千四百五十元，得手後旋即花盡。嗣經警於九十三年八月八日十三時許
      ，循線在台中縣大肚鄉○○路○段五二四巷十七號前查獲。
二、案經臺中縣警察局烏日分局報告臺灣臺中地方法院檢察署檢察官偵查起訴及臺中
    縣警察局烏日分局、清水分局分別報告臺灣臺中地方法院檢察署檢察官偵查後移
    請併辦。
    理 　　 由
一、施用第一級毒品部分：
    訊據被告丁○○對於連續在右開時、地施用第一級毒品之事實坦承不諱，並有注
    射針筒四支、第一級毒品海洛因二包（淨重零點壹公克，包裝重零點貳公克及
    淨重零點零公克，包裝重零點柒公克）扣案及法務部調查局鑑定通知書二張
    、中山醫學大學附設醫院藥物濫用檢測中心檢驗報告書六張在卷可資佐證，被告
    自白與事實相符，堪予採信。又被告前於九十年間因違反毒品危害防制條例案件
    ，經台灣台中地方法院裁定令入戒治處所強制戒治並判處有期徒刑七月，於九十
    一年七月七日強治戒治執行完畢旋入監執行徒刑，於九十二年六月十三日因縮短
    刑期假釋出監，九十二年十月十三日保護管束期滿執行完畢之事實，有臺灣高等
    法院被告全國前案紀錄表在卷可參，被告連續施用第一級毒品之犯行，應堪認定
    。
    竊盜部分：
    訊據被告丁○○除否認與戊○○共同竊取甲○○所有之工字鋼樑二支之犯行外，
    坦承其餘犯行，辯稱：伊未與戊○○去頂新工業社行竊，戊○○偷完鋼樑後，伊
    恰巧遇到他，他說沒辦法賣，伊說有辦法幫他賣，他邀伊一起去把鋼樑載走，到
    現場時，就被包圍了云云。經查被告坦承竊盜部分核與被害人辛○○、丙○○、
    己○○、庚○○○等人分別於警訊時之陳述相符，並有現場照片三張、翻拍照片
    四張、贓物認領保管收據二張在卷及鑰匙一支扣案可資佐證，被告此部分自白與
    事實相符，堪予採信，至被告行竊用之扳手並未扣案，據被告於原審所繪係一般
    市售之扳手，長僅五公分，經本院於原審提示市售約十分長之小扳手供被告辨認
    ，被告供稱大小差不多，該扳手短小，並不厚重，亦未磨尖，尚難認係兇器。次
    查證人戊○○於警局初訊時供稱：頂新工業社的鋼樑是被告與伊去偷的，嗣於七
    月十五日第二次警訊時方供稱係伊先進去偷，然後放在工廠門口，再載被告至現
    場搬上機車，叫被告拿去賣等語，於偵查時陳稱：伊先爬鐵絲網進到工廠，從門
    邊小洞將鐵條 (應係鋼樑之誤 )伸出去，將它放在牆外，因鋼樑重，且當天下大
    雨，機車發不動，才用走的去找丁○○來幫忙，告訴他伊有二個鋼樑，要他幫伊
    拿去賣等語，於本院證述：九十三年七月二日竊取頂新工業的鋼樑是伊自己一人
    去偷的，因太重所以放在水溝裡，在離開工廠要回家途中，遇見丁○○等語，於
    本院訊問何以所述與之前在警局初訊時所言不一致時，答稱因時間太久，忘記了
    等語，核其先後所陳不一，本院審酌系爭鋼樑二支證人戊○○既能自工業社裡將
    其拿到外面，顯然其獨自一人可搬動，且其騎乘之機車並無發不動之情事，衡情
    戊○○應將其載離現場再銷售，斷無放置現場外再偕同被告返回拿取之理，證人
    戊○○嗣後所言顯係迴護被告之詞，被告右開所辯係脫卸之詞，均不足採，參以
    被告於原審坦承共同在頂新工業社行竊鋼樑二支之事實，堪認系爭鋼樑二支係被
    告與戊○○共同前往竊取。被告連續於右開時、地竊盜之犯行亦堪認定。
二、核被告施用毒品部分係犯毒品危害防制條例第十條第一項之施用第一級毒品海洛
    因罪。其於九十三年七月二日十二時許，翻越台中縣大肚鄉○○路與華山路交岔
    路口頂新工業社大門鐵絲網，入內竊取甲○○所有之財物部分，係犯刑法第三百
    二十一條第一項第二款之踰越門扇竊盜罪，其餘竊盜部分，則係犯刑法第三百二
    十條第一項之普通竊盜罪。被告與戊○○於九十三年七月二日十二時許，共同竊
    取甲○○所有財物部分，二人間有犯意連絡及行為分擔，為共同正犯。被告多次
    施用第一級毒品及多次竊盜犯行，均所為時間緊接，觸犯構成要件相同之罪，顯
    均係基於概括之犯意反覆為之，咸為連續犯，各依刑法第五十六條之規定論以一
    罪（竊盜部分並從情節較重之共同踰越門扇竊盜罪處斷），並均加重其刑。公訴
    人雖僅就被告於九十二年六月十八日回溯數日內之某日施用毒品海洛因之犯行及
    九十三年七月十九日十九時許，在台中市○○區○○路榮民總醫院急診室右側停
    車場附近，竊取辛○○所有重型機車一部暨於九十三年七月二十二日二十三時三
    十分至同月二十三日一時許間之某時，在台中縣梧棲鎮○○路○段九八０巷四一
    弄三號附近，竊取丙○○所有機車號牌一面部分起訴，其餘施用毒品海洛因及竊
    盜部分與起訴判罪之施用毒品海洛因及竊盜部分間，分別有連續犯之裁判上一罪
    關係如上述，為起訴效力所及，本院自應併予審理。又被告於八十九年間因施用
    第一級毒品及第二級毒品，經台灣台中地方法院裁定令入戒治處所強制戒治，並
    分別判處有期徒刑八月及三月，定應執行刑有期徒刑九月確定，於九十年間又因
    違反毒品危害防制條例，經台灣台中地方法院判處有期徒刑七月，嗣於九十一年
    七月七日強治戒治執行完畢，旋入監執行上開徒刑，於九十二年六月十三日因縮
    短刑期假釋出監，九十二年十月十三日保護管束期滿執行完畢，有台灣高等法院
    被告全國前案紀錄表在卷可按，於五年內再犯本件有期徒刑以上之罪，為累犯，
    均依刑法第四十七條規定遞加其刑。被告所犯連續施用第一級毒品罪與共同連續
    越牆門扇竊盜二罪間，犯意各別，構成要件互異，應分論併罰。原審就被告所犯
    毒品危害防制條例及竊盜罪論罪科刑，固非無見，惟查被告自九十三年八月八
    日至九月二十二日間施用毒品海洛因之犯行除被告自白外並無其他證據可資佐證
    ，尚難僅以被告之自白遽認被告於九十三年八月七日以後仍有施用毒品海洛因之
    犯行，原審認被告於九十三年八月八日至九月二十二日間尚有施用毒品海洛因尚
    有未洽。被告行竊機車車牌用之小扳手客觀上並不能供兇器使用如上述，原審
    認可供兇器使用，尚有未洽，另被告攜帶小扳手竊取機車車牌及竊取鋼樑二支係
    不同之時、地，原審於主文諭知共同連續攜帶兇器踰越牆垣竊盜，亦有未洽。被
    告就施用毒品部分以原審量刑過重為由上訴雖無理由，然就竊盜部分以竊取機車
    車牌之扳手非兇器上訴則有理由，原審判決既有如上未當之處，應由本院將其撤
    銷改判，爰審酌被告前有施用毒品前科紀錄，經強制戒治後仍未能戒除，被查獲
    後仍一再施用，施用毒品係戕害自己身體，及其施用毒品之次數、時間，暨其正
    值青壯之年，不思上進，為圖不法利得而多次行竊，對被害人及社會秩安所生之
    損害，犯罪後之態度等一切情狀，分別量處如主文第二項所示之刑，並定其應執
    行之刑。扣案之海洛因二包（合計淨重共零點壹公克），應依毒品危害防制條
    例第十八條第一項前段規定，宣告沒收銷燬。另包裝袋二個及注射針筒肆支，係
    被告所有供犯施用第一級毒品所用之物，鑰匙一支係被告所有供竊盜所用之物，
    均依刑法第三十八條第一項第二款之規定，宣告沒收，至小扳手一支並未扣案，
    非違禁物，無證據證明仍存在，爰不予宣告沒收。
三、據上論斷，應依刑事訴訟法第三百六十九條第一項前段、第三百六十四條、第二
    百九十九條第一項前段、毒品危害防制條例第十條第一項、第十八條第一項前段
    、刑法第十一條前段、第二十八條、第五十六條、第三百二十一條第一項第二款
    、第四十七條、第五十一條第五款、第三十八條第一項第二款，判決如主文。
    本案經檢察官乙○○到庭執行職務。
中　　　華　　　民　　　國　　　九十四　 年　　  四　     月    七      日
                                    臺灣高等法院臺中分院刑事第九庭
                                          審判長法　官  陳　筱　珮
                                                法　官　張　國　忠
                                                法　官  康　應　龍
右正本證明與原本無異。
施用第一級毒品部分得上訴。
如不服本判決應於收受送達後十日內向本院提出上訴書狀，其未敘述上訴之理由者並
得於提起上訴後十日內向本院補提理由書（均須按他造當事人之人數附繕本）。
                                                書記官  許　書　瑜
中　　　華　　　民　　　國　　　九十四　 年　　  四　     月    八      日
                                                                        Ｉ
